# 请问有哪位大神提供个美国会计准则研发费用 ASC 730 的完整版资料吗

提问人：18233153444 时间：2019-06-19 12:17:17
如题 ，有哪位大神提供个美国会计准则研发费用-ASC 730 的完整版资料吗 ，或者是提供下查到这个资料的途径也行的啊 万分感谢！

回答人：chenyiwei
https://asc.fasb.org/home
请自行注册后登入。其中 basic view 是免费的。

提问人：18233153444 时间：2019-06-19 16:13:51
谢陈版 ，已经找到了 ACS 730 文件,是 2009 年的 。在这个资料中想找关于研发费用资本化的条款，看到文件中 730-10-05-2/3 是提到费用资本化定义是被删除的，请教这个准则中关于研发费用资本化的描述还有哪个段落 ？

回答人：chenyiwei
抱歉，这就没有专门研究过了。另外,US GAAP 下对特定行业（如软件业）
的资本化问题是有特殊规定的，还需要考虑这些特殊行业的规定。